【裁判字號】    92,交抗,594
【裁判日期】    920619
【裁判案由】    違反道路交通管理處罰條例
【裁判全文】
台灣高等法院交通事件裁定                        九十二年度交抗字第五九四號
    抗  告  人
    即受處分人  甲○○○○發家.
右抗告人因違反道路交通管理處罰條例案件，不服臺灣基隆地方法院九十二年度交聲
字第六○號，中華民國九十二年五月十九日裁定，提起抗告，本院裁定如左：
    主  文
抗告駁回。
    理  由
一、按汽車已領有牌照而未懸掛或不依指定位置懸掛者，處汽車所有人新台幣（下同
    ）三千六百元以上七千二百元以下罰鍰，並禁止其行駛，牌照吊銷，道路交通管
    理處罰條例條例第十二條第一項第七款、第二項定有明文。而汽車號牌每車兩面
    ，應正面懸掛於車輛前後端之明顯適當位置，亦為道路交通安全規則第十一條第
    一項第一款所明定。
二、抗告人即受處分人甲○○○○發家具裝潢行，於民國九十二年一月二十日下午二
    時三十分許，駕駛其所有車牌號碼ＨＺ─三七八○號自用小貨車，在基隆市○○
    路口，為警舉發其未依規定懸掛汽車牌照，經原處分機關依道路交通管理處罰條
    例第十二條第一項第七款之規定，裁處罰鍰三千六百元，並依同條第二項之規定
    ，將牌照吊銷。
三、抗告意旨略以：基隆地區多雨，導致上開車輛懸掛車牌之保險桿鏽蝕掉落，又因
    來不及修理，受處分人乃將車牌放於前擋風玻璃上，卻遭員警舉發。上開行為並
    未造成他人損害，且抗告人並無過失，依據大法官會議釋字第二七五號解釋，不
    應受罰。
四、經查：受處分人對於其未依規定懸掛汽車牌照之事實坦承屬實，並有採證照片（
    見原審卷第六頁）可證。受處分人雖辯稱因懸掛車牌之保險桿鏽蝕掉落，始未依
    規定懸掛云云，惟觀諸上開舉發照片，該車保險桿完好無缺，懸掛牌照之處並無
    異狀，所辯顯與事實不符，此並經舉發單位基隆市警察局第一分局查明後，於九
    十二年三月四日以基警分一字第○九二○○○九四五一號函覆稱：「攔停後發現
    台端將號牌置於前座擋風玻璃處，未依指定位置懸掛：：：。台端稱前保險桿斷
    掉，經查舉證照片顯示該車之前保險桿並無損壞」等語，有該函文在卷可稽（見
    原審卷第七頁）。受處分人雖另表示該廠牌貨車出廠時，尚有安裝一電鍍金屬保
    險桿（見本院卷第八頁），惟倘其所稱鏽蝕之保險桿係指該電鍍金屬保險桿，因
    該保險桿本係另外安裝，則有無鏽蝕，實無礙該車懸掛汽車牌照之功能，自不影
    響受處分人依規定懸掛車牌。而其既明知未懸掛車牌仍行駛上路，即屬故意違反
    前開規定之行為，與大法官會議釋字第二七五號解釋揭示意旨顯屬有間，以之為
    辯解，洵屬無據。
五、原審因而認受處分人確有前揭違規行為，原處分機關依道路交通管理處罰條例第
    十二條第一項第七款之規定，裁處受處分人罰鍰三千六百元，並依同條第二項之
    規定，將該小貨車牌照吊銷，並無違誤，而駁回受處分人所為異議之聲明，經核
    並無不合。受處分人提起本件抗告，為無理由，應予駁回。
據上論結，應依道路交通案件處理辦法第二十六條、刑事訴訟法第四百十二條，裁定
如主文。
中      華      民      國    九十二    年      六      月     十九     日
                              臺灣高等法院交通法庭
                                  審判長法  官  楊  照  男
                                        法  官  陳  炳  彰
                                        法  官  王  詠  寰
右正本證明與原本無異。
不得再抗告。
                                        書記官  駱  麗  君
中      華      民      國    九十二    年      六      月     十九     日


司法院資訊處製作；財團法人民間司法改革基金會備份。
